臺灣苗栗地方法院刑事判決　　　　　　　　94年度易字第68號
公　訴　人　臺灣苗栗地方法院檢察署檢察官
被　　　告　甲○○
上列被告因毒品危害防制條例案件，經檢察官提起公訴（94年度
偵字第48號），及移送併案審理（臺灣板橋地方法院檢察署94年
度毒偵字第1308號、臺灣板橋地方法院檢察署94 年 度核退毒偵
字第490 號），本院依簡式審判程序，判決如下：
    主  文
甲○○連續施用第一級毒品，累犯，處有期徒刑壹年。扣案如附
表編號一、二所示之物，沒收銷燬之。
    犯罪事實及理由
一、犯罪事實：
（一）甲○○前因施用毒品案件，經法院先後2 次裁定送觀察、
      勒戒，最後1 次係於民國90年1 月12日執行完畢釋放，均
      認無繼續施用毒品之傾向，由臺灣板橋地方法院檢察署檢
      察官於90年1 月29日以90年度毒偵字第194 號，及於90年
      1 月29日以90年度毒偵字第1359號為不起訴處分確定。甲
      ○○復因施用毒品案件，經臺灣板橋地方法院檢察署檢察
      官令入戒治處所施以強制戒治1 年，嗣於91年7 月9 日執
      行完畢釋放。刑事部分由臺灣板橋地方法院於90年10月26
      日以90年度易字第2680號判決，判處有期徒刑6 月，如易
      科罰金，以300 元折算1 日，於90年11月19日確定，並於
      92年1 月9 日執行完畢。
（二）詎甲○○猶不知悛悔，復於前開強制戒治執行完畢釋放後
      5 年內，另基於施用第一級毒品海洛因之概括犯意，自於
      93年七月下旬某日某時起，至94年4 月18日止，在臺北縣
      土城市○○街23巷18號4 樓住處等處，以將海洛因摻入香
      菸中點火吸食之方式，連續施用第一級毒品海洛因多次，
      平均施用頻率為2、3天1次。
（三）迨甲○○(1)先於93年10月8 日凌晨因槍砲案進入臺灣苗栗
      看守所執行羈押，為看守所人員執行入所檢查時，在其隨
      身攜帶之鑰匙皮夾內查獲其所有供施用、如附表編號一所
      示之第一級毒品海洛因1 包（淨重0.1 公克，空包裝重0.
      2 公克）。(2)又於93年11月10日，在臺北市中山區○○○
      路○ 段與天津街口為警實施臨檢盤查查獲，經採集其尿液
      送驗後，結果呈嗎啡及甲基安非他命陽性反應。(3)後於93
      年12月13日在臺北縣重慶路105 號前為警臨檢盤查時查獲
      ，並扣得其所有供施用之如附表編號二所示之第一級毒品
      海洛因2 包（合計淨重4.31公克，空包裝重0.59公克）經
      採集其尿液送驗後，結果呈嗎啡及甲基安非他命陽性反應
      （另涉犯施用第二級毒品罪嫌，另由檢查官偵辦中）。
（四）案經臺灣苗栗看守所函送偵請臺灣苗栗地方法院檢察署偵
      查起訴，及臺灣板橋地方法院檢察署移送併案審理。
二、證據名稱
（一）被告於審判中之自白（見審卷第64頁）。
（二）扣案如附表編號1 、2 所示之海洛因共3 包。
（三）法務部調查局93年11月15日調科壹字第990001048 號及93
      年12月14日調科壹字第060009299 號鑑定通知書各1 份（
      見臺灣苗栗地方法院檢察署93年度他字313 號偵查卷第20
      頁、臺灣板橋地方法院檢察署94年度核退毒偵字第490 號
      偵查卷第7 頁）。
（四）臺灣尖端先進生技醫藥股份有限公司濫用藥物尿液檢驗報
      告書（見臺灣臺北地方法院檢察署94年度毒偵字第29號偵
      查卷第3 頁）。
（五）臺灣尖端先進生技醫藥股份有限公司濫用藥物尿液檢驗報
      告書（見臺灣板橋地方法院檢察署94年度核退毒偵字第49
      0 號偵查卷第8 頁）。
（六）刑案資料查註紀錄表、臺灣高等法院被告前案紀錄表、法
      務部全國檢察官線上查詢刑案人犯在監所最新資料報表。
三、查被告如犯罪事實欄所示施用海洛因之犯罪事實，起訴意旨
    雖僅記載被告於93年10月8 日持有如附表編號一之第一級毒
    品海洛因之事實，至其餘施用毒品海洛因犯罪事實雖未提及
    ，惟被告自承其持有該海洛因之目的，係供其施用第1 級毒
    品海洛因犯行，且其餘施用毒品部分，業經檢察官併案審理
    及公訴檢察官於本院審理時予以補充，其既與起訴部分有實
    質上一罪之關係，基於審判不可分原則，應為起訴效力所及
    ，本院自得併予審理，先予敘明。
四、適用法條依據：
（一）刑事訴訟法第273 條之1 第1 項、第299 條第1 項前段、
      第310 條之2 、第454 條第1 項。
（二）毒品危害防制條例第10條第1 項、第18條第1 項前段。
（三）刑法第11條前段、第56條、第47條。
本案經檢察官林文中到庭執行職務。
中　　華　　民　　國　　94　　年　　5 　　月　　26　　日
　　　　　　　　　刑事第一庭    法　官　顧正德
以上正本證明與原本無異
如不服本判決應於送達後10日內向本院提出上訴狀（應附繕本）
                                書記官  廖鳳美
中　　華　　民　　國　　94　　年　　6 　　月　　7 　　日
附表：
一、扣案之海洛因1包（淨重0.1 公克，空包裝重0.2公克）。
二、扣案之海洛因2 包（合計淨重4.31公克，空包裝重0.59公克
    ）。
附錄本判決論罪科刑法條
毒品危害防制條例第10條第1項
施用第一級毒品者，處 6 月以上 5 年以下有期徒刑。
毒品危害防制條例第18條第1項前段
查獲之第一、二級毒品及專供製造或施用第一、二級毒品之器具
，不問屬於犯人與否，均沒收銷燬之；查獲之第三、四級毒品及
製造或施用毒品之器具，無正當理由而擅自持有者，均沒入銷燬
之。但合於醫藥、研究或訓練之用者，得不予銷燬。
